【裁判字號】    97,上易,1824
【裁判日期】    971016
【裁判案由】    毒品危害防制條例
【裁判全文】
臺灣高等法院臺中分院刑事判決        97年度上易字第1824號
上  訴  人
即  被  告  甲○○
                      號
上列上訴人因毒品危害防制條例案件，不服臺灣苗栗地方法院97
年度易字第666號中華民國97年9月4日第一審判決（起訴案號：
臺灣苗栗地方法院檢察署97年度撤緩毒偵字第10號），提起上訴
，本院判決如下：
    主  文
上訴駁回。
    事  實
本審記載事實與第一審判決書所記載相同，玆引用之（如附件）
。
    理  由
一、按依刑事訴訟法第350條、第361條、第362條、第367條規定
    ，不服地方法院之第一審判決而上訴者，須提出上訴書狀，
    並應敘述具體理由，為上訴必備之程式；其所提出之書狀未
    敘述上訴理由，或僅曾以言詞陳述上訴理由者，均應於上訴
    期間屆滿後二十日內補提理由書於第一審法院。第一審法院
    經形式審查，認逾期未補提上訴理由者，應定期間先命補正
    ；逾期未補正者，為上訴不合法律上之程式，應以裁定駁回
    。倘已提出上訴理由，但所提非屬具體理由者，則由第二審
    法院以上訴不合法律上之程式，判決駁回。而所謂具體理由
    ，必係依據卷內既有訴訟資料或提出新事證，指摘或表明第
    一審判決有何採證認事、用法或量刑等足以影響判決本旨之
    不當或違法，而構成應予撤銷之具體事由，始克當之（例如
    ：依憑證據法則具體指出所採證據何以不具證據能力，或依
    憑卷證資料，明確指出所為證據證明力之判斷如何違背經驗
    、論理法則）；倘僅泛言原判決認定事實錯誤、違背法令、
    量刑失之過重或輕縱，而未依上揭意旨指出具體事由，或形
    式上雖已指出具體事由，然該事由縱使屬實，亦不足以認為
    原判決有何不當或違法者（例如：對不具有調查必要性之證
    據，法院未依聲請調查亦未說明理由，或援用證據不當，但
    除去該證據仍應為同一事實之認定），皆難謂係具體理由，
    俾與第二審上訴制度旨在請求第二審法院撤銷、變更第一審
    不當或違法之判決，以實現個案救濟之立法目的相契合，並
    節制濫行上訴（最高法院97年度台上字第982號刑事判決參
    照）。
二、本件上訴人即被告（下稱被告）上訴意旨略以：被告因尚有
    年幼兒女，無人可替被告照顧，請求能從輕量刑使被告得以
    養育年幼兒女云云。
三、本件原審判決以被告施用第二級毒品海洛因犯行，事證明確
    ，應予依法論處罪刑。並以被告有被告於83年間起就有違反
    麻醉藥品管理條例案，先前又經過觀察、勒戒及判刑，都無
    法戒除對毒品的依賴，因此有必要給予一定長時間的刑罰，
    讓其遠離誘惑並戒除毒癮。另外審酌本次被告施用安非他命
    僅1次、於審理中坦白認罪，節省不必要的調查資源及施用
    毒品係自戕行為等一切情狀，量處有期徒刑10月，並依中華
    民國96年罪犯減刑條例規定予以減刑為5月，並諭知易科罰
    金的折算標準，並無量刑過重之情形。上訴人所舉上情，請
    求從輕量刑云云。上訴人形式上雖已舉出具體事由，但上開
    事由，不能據以認定原審判決量刑有何不當或違法，並非具
    體上訴理由。依首開說明，本件上訴人之上訴並非合法，爰
    不經言詞辯論，駁回其上訴。
四、據上論結，依刑事訴訟法第367條前段、第372條，判決如主
    文。
中    華    民    國    97    年    10    月    16    日
            刑事第八庭  審判長法  官  羅  得  村
                              法  官  張  靜  琪
                              法  官  吳  進  發
上列正本證明與原本無異。
不得上訴。
                              書記官  柯  孟  伶
中    華    民    國    97    年    10    月    17    日


司法院資訊處製作；財團法人民間司法改革基金會備份。
